【裁判字號】    89,聲再,71
【裁判日期】    890322
【裁判案由】    業務侵占聲請再審
【裁判全文】
臺灣高等法院臺中分院刑事裁定                      八十九年度聲再字第七一號
    再審聲請人
    即受判決人  甲○○
右聲請人，因業務侵占案件，對於本院中華民國八十九年二月十八日確定判決（八十
八年度上易字第六六一號），聲請再審，本院裁定如左：
    主  文
再審之聲請駁回。
    理  由
一、聲請意旨略以：如僅將持有之物延不交還，或有其他原因致一時未能交還，既乏
    主觀要件，尚不能遽以侵占罪論處（最高法院六十八年台上字第三一四六號判例
    參照），本件告訴人張光明於八十五年間邀請聲請人即被告從事棺木之製售，被
    告陸續出資達百餘萬元，嗣張光明又邀其弟及友人加入，因而四人簽立合夥契約
    ，告訴人張光明及其弟張鎮平並未依約出資，被告及另一人確有依約出資，告訴
    人所主張存入新竹企銀之款項二十萬元、十萬元、五十萬元、三十萬元為其出資
    ，但僅有二十萬元部分係屬實。又被告雖被推為負責人，但所有重要決策由告訴
    人決定，被告空有名義而已，被告於八十六年四月三十日向離職會計高慧琴取得
    部分客票，乃欲促使告訴人解決，而被告被迫於同年五月一日離開該合夥，該事
    業由告訴人等三人經營，應有相當之收入，卻未將收入支付合夥所需之貨款及費
    用，因而該合夥之支票被退票，財產被查封拍賣，被告不得已乃將該支票清償合
    夥墊款所積欠之債務，但同時向告訴人表明只要會算清楚，被告即將票款提出以
    供結算，被告自無侵占之犯意，因而依刑事訴訟法第四百二十一條規定之重要證
    據漏未審酌為理由而聲請再審云云。
二、經查，本院八十八年度上易字第六六一號判決，就聲請人即被告如何涉有業務侵
    占之犯行，依告訴人之指訴，及證人高慧琴之證稱，被告委託律師所發之信函及
    被告坦承收受合夥之客票後加以使用之事實，因而認定被告應有侵占犯行，理由
    至為詳盡，此有聲請人所提之該判決在卷可稽，並為聲請人於本件聲請狀所不爭
    執，可見該案之事實甚為明確，無可置疑。聲請人雖以上開判例，並以告訴人未
    出足資金，且一再排除被告經營，因而其不得已離開該合夥，而認其無侵占犯意
    云云，但依刑事訴訟法第一百五十五條第一項之規定：證據之證明力，由法院自
    由判斷。可見聲請人上開所稱尚難認係重要證據漏未審酌，況亦不足以影響於判
    決之結果，核與上開法條所定之要件顯有未合，此外，別無其他證據，可認聲請
    人之聲請意旨，與該法條之要件相符，足見聲請人上開理由難以採取，是其遽以
    聲請再審，自為無理由，應予駁回。
三、依刑事訴訟法第四百三十四條第一項，裁定主如文。
中      華      民      國    八十九    年      三      月    二十二    日
                                  臺灣高等法院臺中分院刑事第二庭
                                        審判長法  官  陳  紀  綱
                                              法  官  蕭  廣  政
                                              法  官  蔡  聰  明
右正本證明與原本無異。
不得抗告。
                                              書記官    瑞  芳
中      華      民      國    八十九     年       三      月   二十三   日
                                                                        Ｈ


司法院資訊處製作；財團法人民間司法改革基金會備份。
